臺灣板橋地方法院刑事判決　　　　　　　　　　　　　九十三年度訴字第一０五號
　　公　訴　人　臺灣板橋地方法院檢察署檢察官
　　被　　　告　丙○○
　　選任辯護人　陳貴德律師
　　　　　　　　蕭銘毅律師
　　被　　　告　庚○○
　　指定辯護人　蔡柱律師
右列被告因強盜等案件，經檢察官提起公訴（九十二年度偵字第一七七七一號），本
院判決如左：
    主  文
丙○○意圖為自己不法之所有，結夥三人以上，攜帶兇器，以脅迫至使不能抗拒，而
取他人之物，累犯，處有期徒刑捌年。扣案之機車鑰匙壹支、安全帽貳頂及口罩壹個
均沒收。
庚○○意圖為自己不法之所有，結夥三人以上，攜帶兇器，以脅迫至使不能抗拒，而
取他人之物，處有期徒刑柒年肆月。扣案之安全帽貳頂及口罩壹個均沒收。
    事  實
一、丙○○曾於民國八十五年間因違反懲治盜匪條例案件，經本院以八十五年度少訴
    字第三九號判決判處有期徒刑四年確定，於八十七年二月二十四日縮短刑期假釋
    出監，縮刑期滿執行完畢日為八十八年十一月七日，猶不知悔改，竟意圖為自己
    不法之所有，先於九十二年九月十九日二十三時許，在臺北縣新莊市○○○路六
    十一號前，以自備之鑰匙開啟發動己○○所有之車牌號碼ＨＤＭ─九五三號重機
    車，將之騎走而竊取，供為強盜他人財物之交通工具。旋於同日二十三時五十分
    許，與庚○○、乙○○（檢察官另案起訴）共同基於意圖為自己不法所有之犯意
    聯絡，由丙○○戴口罩、全罩式安全帽騎乘前開竊得之重機車，後搭載亦均戴全
    罩式安全帽之庚○○、乙○○至臺北縣新莊市○○○路十一之二號附近，三人下
    車後（均未取下安全帽、口罩）結夥同時走進該處聖媽宮前廣場，乙○○隨即出
    示所攜帶客觀上可供兇器使用但未具殺傷力之玩具手槍對空鳴槍一發，並持該槍
    枝朝正在廣場上聊天、喝酒或玩象棋之之民眾鐘奕翔、丁○○、辛○○、甲○○
    及其他姓名年籍不詳之老人共約八、九人比劃，並喝令在場之人「不要動」、「
    把錢交出來」等語，而以此脅迫之方式，至使前開民眾不能抗拒，民眾鐘奕翔自
    皮包拿出新台幣（下同）三千元、辛○○亦拿出數張千元鈔及七、八百元散鈔零
    錢放置於身旁桌上，丙○○即上前強取鐘奕翔拿出之三千元及鐘奕翔手上所拿之
    皮包，並與庚○○共同強取桌上辛○○所掏出之金錢及前開老人原放置於桌上之
    現金共約八千七百八十四元而強盜得手，嗣因丁○○發現乙○○所持之槍枝有異
    ，即趨前欲走向乙○○，乙○○隨即朝之開槍，幸卡彈而未能擊發，旋即取走置
    於桌上不詳數目現金後逃跑，在場之人見狀立即上前追捕，並當場逮捕丙○○、
    庚○○，而乙○○則乘隙逃逸。
二、案經臺北縣政府警察局新莊分局報請臺灣板橋地方法院檢察署檢察官偵查起訴。
    理  由
一、證據能力方面：被告丙○○之選任辯護人主張證人己○○、鐘奕翔、丁○○、辛○○、甲○○於偵查中之陳述，為審判外之陳述，無證據能力。按被告以外之人
    於偵查中向檢察官所為之陳述，除顯有不可信之情況者外，得為證據，刑事訴訟
    法第一百五十九條之一第二項定有明文，而依現階段刑事訴訟法規定檢察官代表
    國偵查犯罪、實施公訴，依法其有訊問被告、證人及鑑定人之權，原則上均能遵
    守法律規定，不致違法取供，其可信性極高，且本件證人於偵查中向檢察官所為
    之陳述，並無證據可認顯有不可信之情況，復均經具結，自得為證據，合先敘明
    。
二、訊據被告丙○○供承於右揭時、地竊取車牌號碼ＨＤＭ─九五三號重機車，及與
    被告庚○○、共犯乙○○三人均載全罩式安全帽共騎乘該竊得之機車至前開聖媽
    宮廣場前，三人並一同進入聖媽宮廣場之事實；質之被告庚○○承認與被告丙○○、共犯乙○○共騎乘上開機車至聖媽宮廣場前，三人並一同進入該廣場之事實
    ；且被告丙○○、庚○○就共犯乙○○在聖媽宮廣場對空鳴槍一發，並對在場之
    人喝令交出錢財，及命被告丙○○、庚○○搜刮被害人所交付之金錢等事實並不
    爭執（詳本院九十三年二月二十四日準備程序筆錄），惟均矢口否認有何加重強
    盜犯行，被告丙○○辯稱當初是乙○○邀伊去跟別人吵架，伊不知道乙○○要去
    強劫，當初乙○○開槍時伊也不知所措，伊當時被制伏，沒有時間去搜刮鐘奕翔
    的皮包，伊並沒有拿錢云云；被告庚○○辯以當天是乙○○告訴伊說要去跟別人
    吵架，到現場後，他臨時說要搶，乙○○看到那些人在賭博，所以說要搶，伊沒
    有碰到錢云云。經查：
    (一)被告丙○○竊取車牌號碼ＨＤＭ─九五三號重機車之事實，業據其於本院審理
      時坦承不諱，核與被害人己○○於偵查中證稱之失竊情節相符，並有被害人己○○為領回失竊之上開機車所出具之臺北縣政府警察局贓物認領保管單一紙附
      卷可稽，復有被害丙○○行竊時所使用之鑰匙一支扣案可證，足認被告丙○○
      此部分自白與事實相符，為可採信。
    (二)被告丙○○、庚○○與共犯乙○○於右揭時、地，結夥三人，由乙○○持客觀
      上可供兇器使用但未具殺傷力之玩具手槍脅迫被害人交付財物，至被害人不能
      抗拒，而強取被害人財物之事實，業據被告丙○○於警、偵訊時供承不諱，其
      於警訊中供承「阿文（指乙○○）突然從腰際掏出一把槍後，就先對空鳴槍後
      喝令那些人不許動，他就說叫在場人把錢拿出來，之後我和庚○○先將那些人
      放在桌子上的錢收起來，然後阿文再次叫那些人把身上錢全部拿出來，突然那
      些人就突然問你們要做什麼，阿文就再次說把錢拿出來，其中一名被害人鐘奕
      翔自己把皮包從後口袋掏出來，我就順手把他拿過來」、「我們三人均有戴全
      罩式安全帽及口罩，我們三人由阿文持槍控制現場，我及庚○○兩人搜刮現場
      人員財物」等語（參見九十二年度偵字第一七七七一號偵查卷第七頁及其反面
      ）；於偵查中以證人身分結證稱「（問：在場有其他老人將錢掏出放桌上？）
      是，有幾名，三、四個人圍著桌子，其他的在旁喝酒，桌上本來就有錢在，他
      們有拿錢出來放在桌上」、「（問：有喊『不要動』？）有，但庚○○有沒講
      ，我不知，乙○○有喊不要動，乙○○有喊『把錢拿出來』，庚○○站在旁邊
      等著收錢」、「（問：承認犯強盜罪？）承認」等語（參見九十二年度他字第
      三二九五號偵查卷第七十四頁至第七十五頁反面），並據共犯乙○○於偵查中
      以證人身分結證屬實，其證稱「（問：進入照片所示聖媽宮廣場有幾人？）三
      人，我、庚○○、丙○○」、「（問：都戴全罩式安全帽？）對，三人都戴，
      怕人認出來」、「（問：槍在那裡？）交還阿彬」、「（問：你拿槍指向在場
      人？）對」、「（問：誰喊不要動？）庚○○講第一句，丙○○接著說不要動
      」、「（問：是否被害人向前，你就開槍？）是，阿忠說第一發是空包彈沒關
      係」、「（問：行搶時，你拿槍威脅在場人？）對」、「（問：你承認犯強盜
      罪？）承認」、「（問：丙○○在做什麼？）在拿錢」、「（問：如何叫被害
      人把錢拿出來？）阿忠說怎麼只有這些錢，再不拿出來，就要逐一搜身」、「
      （問：到底是庚○○或是丙○○講的？）庚○○講的」（參見九十二年度偵字
      第二一八三七號偵查卷第七十一頁至第七十三頁反面）、「（問：確與庚○○
      、丙○○持槍去搶？）對」、「（問：庚○○、丙○○知你要去搶？）庚○○
      知道，因為行搶之前我有向他說我沒有錢，老婆生小孩沒錢，阿忠（指被告庚○○）向我建議去拼拼看，我說好，槍是阿彬的」等語（參見同上偵查卷九十
      三年二月十二日訊問筆錄），復據被害人鐘奕翔、辛○○、丁○○、甲○○於
      偵查及本院審理時結證明確，茲就被害人之指證分述如后：
      1.證人鐘奕翔部分：
      (1)於偵查中證稱「有三人走進來，一人帶槍，有人叫我們不要動，把錢拿出來
        ，我沒注意聽是誰說的」、「他（當庭指認被告丙○○）沒搜我身，他走到
        我面叫我將錢拿出來，我才拿三千元，右手拿皮包，他看到我拿皮包，就將
        我搶過去，他三千元拿右手上，後來在警局三千元有還我，皮包是被丙○○
        拿走，三千元也是被丙○○拿走」等語（參見九十二年度偵字第一七七七一
        號偵查卷第七十三頁及其反面）；
      (2)於本院審理時證稱「（檢察官問：九十二年九月十九日晚上你與其他三位證
        人在聖媽宮作什麼事情？）喝酒」、「（檢察官問：當天是否只有你們在現
        場？）還有一些老人家」、「（檢察官問：他們在作什麼？）玩象棋」、「
        （檢察官問：當天被強盜財物的情形如何？）被告他們三人走進來，我看到
        他們的時候，離我們不遠，他們進來之後說要我們不要動，把錢交出來，他
        們三人其中一人說的，不知道是何人，因為他們戴安全帽，不知道何人講的
        。其中一個人拿一把槍，另外二人站在拿槍的旁邊，我就從口袋將身上的零
        錢拿出來放在桌上，不知道拿了多少錢。應該是拿槍的人說再不拿出來，要
        去搜身，所以我又再從褲袋拿了三千多元出來。拿槍的人叫被告丙○○開始
        去搜身，因為拿槍的人站在中間，另外二個人往我們走過來」、「（檢察官
        問：如何要丙○○去搜身？）持槍的人說要去搜身，丙○○就走到我面前，
        我怕他開始搜身，我將皮夾拿在手上，丙○○從我手上搶走皮夾」、「（檢
        察官問：為何拿槍的人開始搜身時，丙○○就第一個走到你面前？）我站在
        最旁邊，所以他從我這裡先搜」、「（檢察官問：為何他們三人進來，你們
        人比較多，你會拿錢出來？）因為他們其中一人手上有槍」、「（檢察官問
        ：當時有無想要反抗？）那時候想說要看情形，因為他們手上有槍」、「（
        檢察官問：後來警察有無將皮夾還你？）有的」、「（檢察官問：知否在哪
        裡找到皮夾的？）是廟廣場外的小馬路上」、「（檢察官問：當時他們都有
        戴全罩式安全帽，如何知道搜你身的人是丙○○？）他們開始跑的時候，我
        就一直追拿我皮夾的人」等語（參見本院九十三年四月二日審判筆錄）；
      2.證人辛○○部分：
      (1)於偵查中證稱「我們在喝酒，快十二點，他們三個戴安全帽一起走進來，叫
        我們不要動，拿槍的那個拿著槍指著我們，他們三個站著併排站很近，不知
        是誰喊『不要動』，只聽到說把錢拿出來，我們被嚇到，有人把錢掏出來，
        ．．每個人眼睛都在注意那支槍，丁○○走向拿槍的那人，那人將槍擊出，
        但沒有擊發，他是對著丁○○開槍的，一見沒擊發，大家就喊抓、打，那個
        拿槍的看沒擊發就往後跑，我們抓到另外二個沒拿槍的，拿槍的那個跑掉了
        ，我是掏出了七百、八百元放在桌上，還有幾張一千元的被拿槍的拿走，被
        搶的還有一些其他老人，警察來了，他們就跑了」等語（參見九十二年度偵
        字第一七七七一號偵查卷第七十四頁反面、第七十五頁）；
      (2)於本院審理時結證稱「（檢察官問：九十二年九月十九日晚上你與另三位證
        人在聖媽宮作什麼事情？）我本來是聖媽宮的爐主，當晚我們四人在哪裡喝
        酒」、「（檢察官問：當天在場的人是否只有你們四人？）還有其他老人在
        場」、「（檢察官問：其他的人在場做什麼？）有的玩象棋麻將，有的在喝
        酒、聊天」、「（檢察官問：當天晚上被人強盜財物的情形如何？）我是後
        來才到的，我在哪裡喝酒喝了一下，有三個人一起從廣場前面走進來，拿槍
        的人要我們不能動，，被告二人站在拿槍的人左右兩邊，拿槍的人要我們不
        能動而且要我們拿錢出來，我有從褲袋將錢拿出來，拿多少錢忘記了，拿槍
        的人說如果被他搜到錢就讓我死。當時拿槍的人距離我約二、三公尺，我有
        注意看那隻槍，當時看到槍會害怕，而且當時大家聽到說不要動，大家都站
        起來，拿槍朝我們掃瞄比劃，因為姿勢很像劉文聰，所以我記得很清楚。因
        為我當過兵，所以心裡想槍枝是否是真的，想說要如何處理這個事情，想說
        可能是遇到搶劫，後來是丁○○往前踏一步，拿槍的人馬上對著他，馬上擊
        發，聽到卡的一聲，就沒有擊發，我就馬上衝過去，當時鍾奕翔也馬上衝過
        去，只想先抓到人」、「（檢察官問：你的距離與被告二人大約多遠？）他
        們站在拿槍的人的兩邊。我將錢拿出來放在桌上，他們三人其中有一人去收
        錢」、「（檢察官問：將錢拿出來之前，有無想過要反抗？）有想要反抗，
        但是不敢，因為他有槍」等語（參見本院九十三年四月二日審判筆錄）；
      3.證人甲○○部分：
      (1)於偵查中證稱「我和辛○○、丁○○三人在廣場喝酒聊天，一個人拿槍，他
        叫我們把錢拿出來」、「（問：除拿槍的那個，另二人在做什麼？）跟在後
        面好像在助他的膽，那二個人都有說叫我們將錢拿出來，他們三個都戴全罩
        式安全帽」、「「（問：其中有歹徒搶鐘奕翔身上財物？）有」、「（問：
        是那一位搶的？）他載安全帽，我沒看清楚，就是沒拿槍那二個其中一個」
        、「（問：拿槍時你會害怕？）會，當時不敢反抗，是在他沒有擊發，我才
        敢反抗」等語（參見九十二年度偵字第一七七七一號偵查卷第七十頁反面、
        第七十一頁）；
      (2)於本院審理時結證稱「（檢察官問：九十二年九月十九日晚上你與三位證人
        在聖媽宮前作什麼？）喝茶、喝酒」、「（檢察官問：除了你們四人有無其
        他人？）還有其他老人在哪裡玩象棋」、「（檢察官問：當晚被強盜財物的
        情形？）在檢察官偵查中我已經說過，現在有些已經忘記了」、「（檢察官
        問：在偵訊中稱除了拿槍以外的人跟在後面，好像在助膽，那二個人都有說
        要我們將錢拿出來？）是的」、「（檢察官問：當時聽到說將錢拿出來，你
        有無將錢拿出來？）當時他們一來是先到老人那一桌，我沒有靠過去，所以
        沒有將錢拿出來」、「（檢察官問：當時看到有人拿槍，要你們拿錢出來，
        心裡想法如何？）坐在哪裡害怕，因為一來就要我們將錢拿出來」、「（檢
        察官問：當時在場有無想要反抗？）沒有，因為他們拿槍」、「（檢察官問
        ：是否記得被告二人站在何處？）三個人站在一起」等語（參見本院九十三
        年四月二日審判筆錄）
      4.證人丁○○部分：
      (1)於偵查中證稱「（問：拿槍的，他槍是對誰？）對大家，對我們幾個及其他
        老人家，他叫大家不要動，是戴安全帽的，不知是那一個說通通都不要動，
        將錢放在桌上，他一進來就大喊」、「（問：經過？）他們進來，叫我通通
        不要動，把錢拿出來放桌上，鐘奕翔和辛○○就將錢拿出來放桌上」、「（
        問：另二個沒拿槍的做什麼？）也不知誰說的不要亂動，要不然要開槍及不
        要亂動，要不然要搜身，他們三個都戴安全帽，我不知這是誰說的，我是在
        注意他們的槍，我看到拿槍的手在抖，我走過去，他對著我開，但沒擊發，
        我叫旁邊的人把他們抓起來，拿槍的那個跑得比較快把錢拿了就跑了」、「
        （問：被拿錢的是誰？）辛○○及鐘奕翔及其他一些老人，但他們不敢講」
        、「（問：沒拿槍的那二個和拿槍的人是一夥的？）確定是，他們排成一列
        ，拿槍的站中間在觀察我們動靜」、「（問：開槍之後？）沒擊發，開槍那
        個拿桌上的一些錢走，那錢是大家交出來放桌上的，他沒擊發，拿槍的那個
        先跑，其他二個後跑，他們我不知，但我們一擁而上抓人，我有去抓，我抓
        的是胖胖的那個（指丙○○），現場有很多人被搶，還有其他老人家被搶，
        警察來老人家都跑掉了，有二、三個不認識的老人家拿錢出來」等語（參見
        九十二年度偵字第一七七七一號偵查卷第七十一頁反面至第七十二頁反面、
        第七十四頁）；
      (2)於本院審理時結證稱「（檢察官問：九十二年九月十九日在聖媽宮前作什麼
        ？）喝酒」、「（檢察官問：除了你與其他三位證人外，有無其他人在場？
        ）有的，大約共有十多個人」、「（檢察官問：除了你與三位證人之外，其
        他人在作什麼？）廣場有二個桌子，一桌在玩象棋麻將，我們這桌在喝酒」
        、「（檢察官問：當晚被強盜財物的情形？）我們在哪裡喝酒，有個叫阿斌
        的人說要跟我一起喝酒，我說不要跟他喝酒，因為酒是我自己拿的，他轉頭
        就走，隔沒多久，被告他們就來了，他們從廣場前面進來，他們走到我們旁
        邊時我們才知道，拿槍的人要我們不要動，說身上有錢的人都拿出來，不然
        搜到就有事情。我距離拿槍的人約一、二公尺，我坐的椅子比較高，我眼睛
        的高度距離剛好跟他一樣，我看那隻槍覺得怪怪的，像是小時候自己做的槍
        ，我就站起來往他走過去，他就對我開槍，槍沒有擊發，只有卡的一聲，旁
        邊的人看到槍沒有擊發，大家就圍過去，拿槍的人轉頭就走」、「（檢察官
        問：他們三人進來到拿槍的人離開之間，被告二人作什麼？）站在拿槍的人
        旁邊」、「（檢察官問：拿槍要大家不要動時，知否槍枝是假的？）不知道
        」、「（檢察官問：當時有無想要反抗？）沒有，看到拿槍，大家就站在那
        裡，不敢反抗」、「（辯護人問：桌面有無紙鈔？）不清楚，他要我們拿錢
        時，有人有拿錢出來」等語（參見本院九十三年四月二日審判筆錄）；
      而依被害人上開證述情節以觀，並參酌被告係結夥三人，並攜帶槍枝實施脅迫
      之手段，衡情一般人遇此情況，無論在主觀或客觀上皆無法抗拒，是本件被害
      人因被告所實施之強暴或脅迫手段，確實已達不能抗拒之程度。此外，並有被
      害人鐘奕翔、辛○○為領回被強盜之財物所出具之臺北縣政府警察局贓物認保
      管單各一紙及現場照片（詳九十二年度偵字第一七七七一號偵查卷第四十四頁
      至第五十二頁）附卷可稽，另有被告丙○○強盜時所戴之口罩一個、被告丙○○、庚○○、乙○○強盜時所戴之安全帽三頂及警方於強盜現場所查獲之子彈
      、彈殼各一顆扣案可證。又共犯乙○○強盜時所攜帶之槍彈，據其警、偵訊時
      供稱該槍彈是阿彬的，強盜後即還給阿彬等語（詳九十二年度偵字第二一八三
      七號偵查卷第十五頁及其反面、第七十一頁反面），並於本院審理時結證稱該
      槍枝係玩具槍，不知道有無改造過等語（詳本院九十三年四月二日審判筆錄）
      ，是該槍枝既未扣案，即無直接證據足資證明該槍枝具有殺傷力，惟刑法上所
      稱之「兇器」，係指具有危險性，可資行兇，使人之身體安全發生危險之器具
      而言，而玩具手槍無論係金屬槍身或係塑膠材質，質地均甚為堅硬，持該槍枝
      敲擊人，足以造成傷害，自屬兇器（參照最高法院九十一年度台上字第五一九
      六號刑事判決）。從而，被告丙○○、庚○○、乙○○三人結夥攜帶兇器強盜
      犯行堪以認定。
    (三)綜上所述，被告丙○○、庚○○前開所辯，無非係避重就輕、圖卸刑責之詞，
      不足採信。本件事證明確，被告犯行均堪認定。
二、查被告丙○○竊取前開機車，核係犯刑法第三百二十條第一項竊盜罪。又被告丙○○、庚○○及乙○○結夥三人攜帶客觀上可供兇器使用之槍枝，以脅迫之方式
    ，至被害人鐘奕翔、辛○○、丁○○、甲○○及前開不詳姓名之老人不能抗拒，
    而取被害人鐘奕翔、辛○○及不詳老人等之財物之犯行，核均係犯刑法第三百三
    十條第一項之加重強盜罪，其三人間，就加重強盜犯行，互有犯意聯絡及行為分
    擔，為共同正犯。又被告丙○○所犯上開二罪間，有方法結果之牽連關係，應依
    刑法第五十五條之規定，從一重之加重強盜罪處斷。查被告丙○○有如事實欄所
    載之刑之執行紀錄，有臺灣高等法院被告全國前案紀錄表在卷可稽，其受有期徒
    刑執行完畢，五年以內再犯本件有期徒刑以上之罪，為累犯，應依刑法第四十七
    條之規定加重其刑。爰分別審酌被告之素行、犯罪之動機、目的、手段、所生危
    害及犯罪後之態度等一切情狀，分別量處如主文所示之刑。
三、扣案之鑰匙一支，為被告丙○○所有而供竊盜所用之物；另扣案之口罩及安全帽
    其中二頂，為被告丙○○所有而供犯罪所用之物，均應依刑法第三十八條第一項
    第二款之規定沒收。而扣案之共犯乙○○強盜時所戴安全帽一頂，據其所供係自
    路旁撿拾，非其所有；另扣案之子彈、彈殼各一顆（經內政部警政署刑事警察局
    鑑定結果認係由玩具金屬彈殼加裝直徑約8mm之金屬彈頭改造而成之改造子彈，
    經試射，無法擊發，認不具殺傷力；另彈殼係玩具金屬空彈殼，此有該局九十二
    年十二月一日刑鑑字第０九二０一九二五七七號槍彈鑑定書在卷為憑）無殺傷力
    ，非違禁物，且據共犯乙○○所供係阿彬所有之物，爰均不另為沒收之諭知。至
    被告三人強盜所用之槍枝（非違禁物），既未扣案（詳前所述），且無積極證據
    證明並未滅失，自無從為沒收之諭知，併此敘明。
據上論斷，應依刑事訴訟法第二百九十九條第一項前段，刑法第二十八條、第三百二
十條第一項、第三百三十條第一項、第五十五條、第四十七條、第三十八條第一項第
二款，罰金罰鍰提高標準條例第一條前段，判決如主文。
本案經檢察官戊○○到庭執行職務
中        華        民        國    九十三   年    六   月    二十四   日
                                  臺灣板橋地方法院刑事第一庭
                                      審判長法  官  陳  財  旺
                                            法  官  張  紹  省
                                            法  官  李  幼  妃
右正本證明與原本無異。
如不服本判決，應於判決送達後十日內，向本院提出上訴狀。
                                            書記官  強  梅  芳
中        華        民        國    九十三   年    六   月    二十八   日
附錄本案論罪科刑法條全文
中華民國刑法第三百二十條
(普通竊盜罪、竊佔罪)
意圖為自己或第三人不法之所有，而竊取他人之動產者，為竊盜罪，處五
年以下有期徒刑、拘役或五百元以下罰金。
意圖為自己或第三人不法之利益，而竊佔他人之不動產者，依前項之規定
處斷。
前二項之未遂犯罰之。
中華民國刑法第三百三十條
犯強盜罪而有第三百二十一條第一項各款情形之一者，處七年以上有期徒
刑。
前項之未遂犯罰之。
